# 中国注册会计师执业准则 2010 （完整）

提问人：henry204618 时间：2011-1-29 16:28:43
添加书签版：
中国注册会计师执业准则2010.pdf
(815.04 KB, 下载次数: 4209)
2011-1-30 15:27 上传
[ ]

回答人：chenyiwei
非常感谢！转换成纯文本格式见附件。

提问人：heiping2007 时间：2011-02-15 20:30:58
非常感谢！

回答人：chenyiwei
回复 36 楼 lhteee 的帖子验资准则和指南本次均未修订。